【裁判字號】    97,審訴,2546
【裁判日期】    980227
【裁判案由】    毒品危害防制條例
【裁判全文】
臺灣桃園地方法院宣示判決筆錄        97年度審訴字第2546號
公  訴  人  臺灣桃園地方法院檢察署檢察官
被      告  甲○○
指定辯護人  本院公設辯護人林銘宏
上列被告因違反毒品危害防制條例案件（起訴案號：97年度毒偵
字第4230號），於中華民國98年2 月27日下午5 時許，在本院第
14法庭宣示判決，出席職員如下：
          法  官  鍾雅蘭
          書記官  楊郁馨
法官起立朗讀判決主文、犯罪事實要旨、附記事項、處罰條文，
及告以上訴限制、期間並提出上訴狀之法院，且諭知記載其內容
：
一、主  文：
    甲○○施用第一級毒品，累犯，處有期徒刑捌月，扣案之第
    一級毒品海洛因壹包【驗餘淨重零點玖壹公克（空包裝重零
    點壹捌公克）】沒收銷燬之，注射針筒支、橡膠管皮壹條
    、削尖吸管貳支、分裝袋壹個、分裝匙壹支均沒收；又施用
    第二級毒品，累犯，處有期徒刑伍月，扣案之分裝袋肆個、
    吸食器壹組、削尖吸管貳支、分裝匙壹支均沒收。應執行有
    期徒刑拾月，扣案之第一級毒品海洛因壹包【驗餘淨重零點
    玖壹公克（空包裝重零點壹捌公克）】沒收銷燬之，注射針
    筒支、橡膠管皮壹條、削尖吸管貳支、分裝袋肆個、吸食
    器壹組、分裝匙壹支均沒收。
二、犯罪事實要旨：
    甲○○前於民國82年間因違反肅清煙毒條例、麻醉藥品管理
    條例案件，經本院分別以82年度訴緝字第174 號、83年度訴
    字第284號判決各判處有期徒刑3年5月、3月確定，並經本院
    以84年度聲字第648 號裁定應執行有期徒刑3年6月確定，於
    84年8 月23日假釋出監；於假釋期間之85年間，復因違反肅
    清煙毒條例等案件，經本院以85年度訴字第1198號判決判處
    有期徒刑3 年7 月、7 月，應執行有期徒刑4 年確定，又於
    86年間因違反肅清煙毒條例等案件，經臺灣高等法院以86年
    度上訴字第6363號判決判處有期徒刑3 年10月、9 月，應執
    行有期徒刑4 年5 月確定，上開假釋亦遭撤銷，尚餘殘刑有
    期徒刑1 年9 月3 日，並與上開應執行刑有期徒刑4 年、4
    年5 月接續執行，於91年5 月2 日假釋出監；再於假釋期間
    之93年間，因竊盜案件，經本院以93年度壢簡字第719 號判
    決判處有期徒刑3 月確定，上開假釋嗣遭撤銷，復經本院以
    96 年 度聲減字第857 號就上開有期徒刑3 年5 月、3 月、
    3 年10月、9 月、3 月裁定減刑為有期徒刑1 年8 月15日、
    1 月15日、1 年11月、4 月15日、1 月15日，並就有期徒刑
    1 年8 月15日、1 月15日定應執行刑為有期徒刑1 年9 月，
    有期徒刑1 年11月、4 月15日定應執行刑為有期徒刑2 年2
    月確定，而殘刑則餘10月2 日，與上開有期徒刑1 月15日接
    續執行，於96年7 月16日執行完畢（於本案構成累犯）。另
    於92年間因施用毒品案件，經本院以92年度毒聲字第3010號
    裁定送觀察、勒戒後，因認有繼續施用毒品傾向，經本院以
    93 年 度毒聲字第892 號裁定令入戒治處所施以強制戒治，
    因無繼續戒治必要，於94年1 月28日執行完畢釋放出所，並
    經臺灣桃園地方法院檢察署檢察官以94年度戒毒偵字第137
    號為不起訴處分確定。詎仍不知悔改，於前開強制戒治執行
    完畢釋放後5 年內，分別基於施用第一級毒品海洛因及第二
    級毒品甲基安非他命之犯意，於97年7 月17日晚間6 時許，
    在其位於桃園縣中壢市興和里13鄰下興南10號住處內，以針
    筒注射之方式施用海洛因及以吸食器吸食之方式施用甲基安
    非他命各1 次。嗣於97年7 月19日凌晨1 時30分許，在桃園
    縣中壢市○○○街22巷中庭為警查獲，並扣得第一級毒品海
    洛因1 包【驗餘淨重0.91公克（空包裝重0.18公克）】及其
    所有分裝毒品所用之削尖吸管1 支、分裝袋1 個；且經甲○
    ○同意後，於同日凌晨2 時許，帶同警方至上址住處搜索，
    扣得其所有供（非專供）施用海洛因所用之注射針筒3 支、
    橡膠管1 條及施用甲基安非他命所用之分裝袋3 個、吸食器
    1 組，暨分裝毒品所用之削尖吸管1 支、分裝匙1 支。
三、附記事項：
    扣案之第一級毒品海洛因1 包【驗餘淨重0.91公克（空包裝
    重0.18公克），雖係自同被查獲之被告女友乙○○身上扣得
    ，惟係被告所有，均據被告及乙○○供述明確，爰於本案一
    併宣告沒收銷燬之。至扣案之玻璃球1 個，非被告所有，業
    據被告供明在卷，自不得宣告沒收，附此敘明。
四、處罰條文：
    毒品危害防制條例第10條第1 項、第2 項、第18條第1 項前
    段，刑法第11條、第47條第1 項、第38條第1 項第2 款、第
    51條第5 款。
五、協商判決除有刑事訴訟法第455 條之4 第1 項第1 款於本訊
    問程序終結前，被告撤銷協商合意或檢察官撤回協商聲請者
    ；第2 款被告協商之意思非出於自由意志者；第4 款被告所
    犯之罪非第455 條之2 第1 項所定得以協商判決者；第6 款
    被告有其他較重之裁判上一罪之犯罪事實者；第7 款法院認
    應諭知免刑或免訴、不受理者情形之一，及違反同條第2 項
    「法院應於協商合意範圍內為判決；法院為協商判決所科之
    刑，以宣告緩刑或2 年以下有期徒刑、拘役或罰金為限」之
    規定者外，不得上訴。
六、如有前述例外得上訴之情形，又不服本件判決，得自收受判
    決送達後10日內，向本院提出上訴書狀，上訴於第二審法院
    。
中    華    民    國    98    年    2     月    27    日
                        刑事庭  法  官  鍾雅蘭
以上正本證明與原本無異。
                                書記官  楊郁馨
中    華    民    國    98    年    2     月    27    日
附錄本案論罪科刑依據之法條：
毒品危害防制條例第10條
施用第一級毒品者，處6 月以上5 年以下有期徒刑。
施用第二級毒品者，處3 年以下有期徒刑。


司法院資訊處製作；財團法人民間司法改革基金會備份。
